【裁判字號】    98,交訴,36
【裁判日期】    981210
【裁判案由】    公共危險等
【裁判全文】
臺灣高雄地方法院刑事判決              98年度交訴字第36號
公  訴  人  臺灣高雄地方法院檢察署檢察官
被      告  甲○○
選任辯護人  王仁聰 律師
上列被告因公共危險等案件，經檢察官提起公訴（97年度偵字第
23913 號），本院判決如下：
    主  文
甲○○犯不能安全駕駛動力交通工具罪，處有期徒刑肆月；又犯
過失傷害罪，處有期徒刑參月；又犯肇事致人傷害逃逸罪，處有
期徒刑柒月。應執行有期徒刑壹年。緩刑貳年，並應向丁○○、
乙○○給付新臺幣參拾捌萬元，給付方式為：自民國玖拾玖年壹
月起，應按月給付新臺幣貳萬元，至全部給付完畢止；但如有一
期未付，則應視為全部到期。
    事  實
一、甲○○，考領有普通自用小客車之駕駛執照，於民國97年7
    月2 日晚間11時許，在高雄市左營區○○○路93號「享溫馨
    KTV 」內，與友人共同飲用威士忌酒後，已達不能安全駕駛
    動力交通工具之程度，竟仍於翌日（3 日）凌晨2 時許，駕
    駛車牌號碼1952-NC 號自用小客車上路，嗣於同日凌晨2 時
    40分許，行經高雄縣鳳山市國道1 號370.6 公里南向外側車
    道時，原應注意汽車行駛時，駕駛人應注意車前狀況，並隨
    時採取必要之安全措施，而依當時情形天候晴、夜間有照明
    、柏油路面乾燥無缺陷，視距良好且無障礙物，並無不能注
    意之情事，竟因酒後駕車注意能力減低，疏未注意及此，自
    後追撞由丁○○所駕駛並搭載乙○○之車牌號碼4619-JD 號
    自用小客車，致丁○○受有頸部、右肩、腰部挫扭傷及右大
    腿瘀青之傷害，乙○○則受有右胯關節、雙腳多處挫擦傷及
    （1.2.3.5 ）牙冠斷裂及（1.4 ）牙齒裂痕之傷害。詎甲○○肇事後明知已有人受傷，竟基於肇事逃逸之犯意，未停車
    予以救護或停留現場等候警方處理，便逕行駕駛車號1952-N
    C 號自用小客車逃逸，嗣因丁○○遭追撞之車號4619-JD 號
    自用小客車後保險桿上及後車門留有甲○○所駕駛之自用小
    客車車牌號碼與「奧迪汽車」廠牌標誌之轉印痕，經警循線
    追查，始於同年月10日，在高雄縣大寮鄉○○○路20之1 號
    「玉豐汽車商行」內為警查獲，並當場扣得甲○○所有之車
    牌號碼1952-NC 號自用小客車1 輛。
二、案經丁○○、乙○○訴由內政部警政署國道公路警察局移送
    臺灣高雄地方法院檢察署檢察官偵查起訴。
    理  由
一、本件被告甲○○所犯均係死刑、無期徒刑、最輕本刑為3 年
    以上有期徒刑以外之罪，其於審判程序中就被訴事實為有罪
    之陳述，經本院告知簡式審判程序之旨，並聽取檢察官、被
    告及其辯護人之意見，經合議庭評議後，裁定進行簡式審判
    程序。又本件卷內之人證、物證、書證等證據，依同法第27
    3 條之2 規定，不受第159 條第1 項關於傳聞法則規定之限
    制，依法均有證據能力，合先敘明。
二、上開事實，業據被告於本院審判時坦承不諱，核與證人即告
    訴人丁○○、乙○○、證人劉明奇、劉附軒、陳建坪（即陳
    韻升）、黃為安、曾怡誠及黃怡婷分別於警詢及偵查中證述
    之情節大致相符，並有國道公路警察局道路交通事故談話紀
    錄表、交通事故現場圖、道路交通事故調查報告表(一)、(二)、
    搜索暨扣押筆錄、扣押物品目錄表、丁○○及乙○○之診斷
    證明書、車損暨乙○○受傷照片及高雄市警察局98年3 月23
    日高市警鑑字第0980017177號函所附現場勘察報告、勘查採
    證物品清單暨採證照片及內政部警政署刑事警察局98年5 月
    6 日刑鑑字第0980038242號鑑定書附卷可稽，足認被告上開
    自白核與事實相符，堪予採為本件論罪科刑之依據。按汽車
    行駛時，駕駛人應注意車前狀況，並隨時採取必要之安全措
    施，道路交通安全規則第94條第3 項定有明文。查被告駕駛
    車號1952-NC 號自用小客車原應注意上揭道路交通安全規定
    ，且衡諸案發時地天候晴、夜間有照明、柏油路面乾燥無缺
    陷，視距良好且無障礙物，並無不能注意之情事，詎其應注
    意、能注意而疏未注意，進而肇致本件交通事故，造成告訴
    人丁○○、乙○○受有前開傷害，從而被告前揭過失行為與
    告訴人丁○○、乙○○所受傷害結果二者間具有相當因果關
    係，堪予認定。本件事證明確，被告不能安全駕駛動力交通
    工具、過失傷害及肇事致人傷害逃逸等犯行，均堪予認定，
    應依法論科。
三、核被告所為，係犯刑法第185 條之3 之不能安全駕駛動力交
    通工具罪、同法第284 條第1 項前段之過失傷害罪及同法第
    185 條之4 之肇事致人傷害逃逸罪。又被告以一過失行為，
    侵害告訴人丁○○、乙○○之身體健康法益，係一行為觸犯
    數罪名之同種想像競合犯，應依刑法第55條規定，以一罪論
    。被告所犯上開3 罪，犯意各別，行為互殊，應予分論併罰
    。又被告酒醉駕車，因而致人受傷，應依道路交通管理處罰
    條例第86條第1 項之規定加重其刑。爰審酌被告於酒後已不
    能安全駕駛，猶率爾駕車上路，且疏未注意車前狀況，因而
    肇事致告訴人丁○○、乙○○受傷，復於肇事後未救護告訴
    人或報警處理，旋即離開現場，置他人生命、身體不顧，所
    為實屬不該；惟念其犯後已坦承犯行，並表明分期賠償告訴
    人損失之意願，而於98年11 月26 日審判期日當庭交付2 萬
    元予告訴人丁○○、乙○○受訖，尚見悔意，且被告除於88
    年間曾因竊盜罪，經判處拘役50日，緩刑2 年，嗣緩刑期滿
    且未經撤銷，其刑之宣告失其效力外，別無其他犯罪科刑紀
    錄，有臺灣高等法院被告前案紀錄表在卷可考，素行尚可，
    及檢察官求處應執行刑有期徒刑1 年4 月以上，稍有過重等
    一切情狀，分別量處有期徒刑4 月（不能安全駕駛動力交通
    工具罪）、3 月（過失傷害罪）、7 月（肇事逃逸罪），並
    定應執行刑有期徒刑1 年，以示懲儆。
四、又被告前未曾因故意犯罪受有期徒刑以上刑之宣告，已如前
    述，茲念其因一時失慮而觸犯本件犯行，犯後坦承犯罪，並
    表明願分期賠付告訴人丁○○、乙○○之損失，且於末次審
    判期日當庭交付分期款項2 萬元予告訴人丁○○、乙○○，
    有本院98年11月26日審判筆錄可佐，尚有悔意，足見被告經
    此偵、審及刑之宣告程序，當知所警惕，本院認尚無對被告
    施以短期自由刑之必要，前開所宣告之刑，以暫不執行為適
    當，爰予以諭知緩刑2 年。另斟酌本件告訴人丁○○、乙○○之傷勢、精神上所受之痛苦，及車輛毀損之回復原狀費用
    等情形，爰依刑法第74條第2 項第3 款規定，命被告應向告
    訴人丁○○、乙○○支付財產及非財產上之損害賠償金額共
    38萬元，並兼顧被告之履行能力，及為確保被告確實履行此
    項債務，以維告訴人權益，認應併宣告於被告緩刑期間內，
    課予被告分期給付告訴人丁○○、乙○○至全部清償完訖之
    負擔，爰酌定被告就該損害賠償金額38萬元，應自99年1 月
    起，按月給付2 萬元，至全部給付完畢止，但如有1 期未付
    ，則應視為全部到期之分期付款方式，資以補償告訴人丁○○、乙○○之損害；又此部分緩刑命令，依據刑法第74條第
    4 項規定，得為民事強制執行名義，被告若違反依刑法第74
    條第2 項第3 款所定向被害人支付相當數額之財產上損害賠
    償情節重大者，檢察官並得依刑法第75條之1 第1 項第4 款
    之規定聲請撤銷緩刑，附此提請注意。
據上論斷，應依刑事訴訟法第273 條之1 第1 項、第299 條第1
項前段，道路交通管理處罰條例第86條第1 項，刑法第185 條之
3 、第185 條之4 、第284 條第1 項前段、第55條、第51條第5
款、第74條第1 項第1 款、第2 項第3 款，刑法施行法第1 條之
1 ，判決如主文。
本案經檢察官丙○○到庭執行職務。
中    華    民    國    98    年    12    月    10    日
                  刑事第八庭  審判長法  官  王伯文
                                    法  官  林建鼎
                                    法  官  蔣志宗
以上正本證明與原本無異。
如不服本判決應於收受送達後10日內向本院提出上訴書狀，並應
敘述具體理由；如未敘述上訴理由者，應於上訴期間屆滿後20日
內向本院補提理由書（均須按他造當事人之人數附繕本）「切勿
逕送上級法院」。
中    華    民    國    98    年    12    月    10    日
                                    書記官  李崑良
附錄本案論罪法條：
中華民國刑法第185 條之3
服用毒品、麻醉藥品、酒類或其他相類之物，不能安全駕駛動力
交通工具而駕駛者，處1 年以下有期徒刑、拘役或科或併科15萬
元以下罰金。
中華民國刑法第185 條之4
駕駛動力交通工具肇事，致人死傷而逃逸者，處6 月以上5 年以
下有期徒刑。
中華民國刑法第284條第1項
因過失傷害人者，處 6 月以下有期徒刑、拘役或 5 百元以下罰
金，致重傷者，處 1 年以下有期徒刑、拘役或 5 百元以下罰金
。
刑法施行法第1 條之1
中華民國94年1 月7 日刑法修正施行後，刑法分則編所定罰金之
貨幣單位為新臺幣。
94年1 月7 日刑法修正時，刑法分則編未修正之條文定有罰金者
，自94年1 月7 日刑法修正施行後，就其所定數額提高為30倍。
但72年6 月26日至94年1 月7 日新增或修正之條文，就其所定數
額提高為3倍。


司法院資訊處製作；財團法人民間司法改革基金會備份。
